---
title: "解析結果_更新版(delay生データ使用)(パッシブ条件,23人) ※embodimentのサンプル数が個人で不均一"
author: "Genta"
date: "2021/12/9"
output: html_document
---

```{r setup, include=FALSE}
knitr::opts_chunk$set(echo = TRUE,warning=FALSE,message=FALSE)
```

## パッケージのインポートとファイル読み込み用関数の定義



```{r data_load_pulse,warning=FALSE,message=FALSE}
library(easystats)
library(dplyr)
library(purrr)
library(ggplot2)
library(ggforce)
library(ggpubr)
library(tidyr)
library(lubridate)
library(scales)
library(rstatix)
library(lmerTest)
library(lme4)
library(report)
library(MuMIn)
library(ggpmisc)
library(ICC)
library(mediation)


data_load_pulse<-function(file_name,load_multi_file=FALSE){
  file_path=paste("C:/Users/81808/Documents/R/R_Data/CHEPS_EXPERIMENT/raw_data/",file_name,sep="")
  
  data = list.files(path = file_path, full.names = T) %>%
    map(read.csv, col.names=c("time","ID","stimu_pos","trial_num","delay","delay_num","rating_pain","rating_unp",
                               "simultaneity","Q1","Q2","Q3","Q4","Q5"),colClasses = "character", header = F, sep = ",",na.strings="na")%>%
    reduce(rbind)%>%
    mutate(time=as.character(time), ID=factor(ID),stimu_pos=factor(stimu_pos),trial_num=as.integer(trial_num),
           delay=as.numeric(delay),delay_num=factor(delay_num),rating_pain=as.numeric(rating_pain),rating_unp=as.numeric(rating_unp),
           simultaneity=as.numeric(simultaneity),Q1=as.numeric(Q1),Q2=as.numeric(Q2),Q3=as.numeric(Q3),Q4=as.numeric(Q4))%>%
    mutate(time=as.POSIXct(time,format="%H:%M"))
  
  
  
  if(load_multi_file==FALSE){
    data_demo<-data%>%
      filter(ID!=file_name)
    
    data<-data%>%
      filter(ID==file_name)
    
    return(data)
    
  }
 
   return(data)
 }
```

## データの読み込みと前処理
### 刺激部位は1,2→手首，前腕にして順序は手首，前腕に<br>同時性の評価は同時→0，非同時→1の数値に変換


```{r preprocess, echo=TRUE}
data<-data_load_pulse("all",load_multi_file = TRUE)

data_test<-data%>%
  mutate(stimu_pos=factor(if_else(stimu_pos==1,true = "wrist",false = "forearm"),levels = c("wrist","forearm")),
         simultaneity=as.numeric(if_else(simultaneity==1,true=0,
                                     false = 1)))%>%
  group_by(ID)%>%
  mutate(simultaneity_n=simultaneity-mean(simultaneity,na.rm=TRUE),
         delay_abs=abs(delay))

##Q1のない行を削除
data_test<-data_test%>%
  filter(Q1!="na")%>%
  mutate(group=as.factor(case_when(
           delay==0~"zero",
           delay>0~"right",
           delay<0~"left"
         )))

#非対称性の指標
data_compare_asyn<-data_test%>%
  filter(group!="zero")%>%
  group_by(ID,group)%>%
  summarise(pain_avg=mean(rating_pain),unp_avg=mean(rating_unp),Q1_avg=mean(Q1))

  
```

##測定値の非対称性の指標の算出
###測定値を左右でグループ分けして，その平均値を算出
```{r ggplot_async}
##以下ggplotによる図示
#pain
pain_compare<-ggplot(data=data_compare_asyn,aes(x=group,y=pain_avg,group=ID))+
  geom_point()+
  geom_line(data = data_compare_asyn,aes(x=as.numeric(group),y=pain_avg,group=ID))+
  
  scale_x_discrete(limits = c("left","right"))+
  scale_y_continuous(limits = c(0,100))+
  theme_classic()+
  coord_fixed(ratio = 0.05)
  

pain_compare

#unp
unp_compare<-ggplot(data=data_compare_asyn,aes(x=group,y=unp_avg,group=ID))+
  geom_point()+
  geom_line(data = data_compare_asyn,aes(x=as.numeric(group),y=unp_avg,group=ID))+
  
  scale_x_discrete(limits = c("left","right"))+
  scale_y_continuous(limits = c(0,100))+
  theme_classic()+
  coord_fixed(ratio = 0.05)
  

unp_compare

#Q1
Q1_compare<-ggplot(data=data_compare_asyn,aes(x=group,y=Q1_avg,group=ID))+
  geom_point()+
  geom_line(data = data_compare_asyn,aes(x=as.numeric(group),y=Q1_avg,group=ID))+
  
  scale_x_discrete(limits = c("left","right"))+
  scale_y_continuous(limits = c(0,100))+
  theme_classic()+
  coord_fixed(ratio = 0.05)
  

Q1_compare




```
```{r async indicator}
##左右の面積での比較
#痛み


pain_right<-filter(data_compare_asyn,group=="right")$pain_avg
pain_left<-filter(data_compare_asyn,group=="left")$pain_avg

t.test(pain_right,pain_left,paired = TRUE)

#不快感
#plot(unp_avg~group,data=data_compare_asyn)

unp_right<-filter(data_compare_asyn,group=="right")$unp_avg
unp_left<-filter(data_compare_asyn,group=="left")$unp_avg

t.test(unp_right,unp_left,paired = TRUE)

#所有感
#plot(Q1_avg~group,data=data_compare_asyn)

Q1_right<-filter(data_compare_asyn,group=="right")$Q1_avg
Q1_left<-filter(data_compare_asyn,group=="left")$Q1_avg

t.test(Q1_right,Q1_left,paired = TRUE)

```


## モデルの数式(説明変数にdelayを使用)
### レベル1のモデル
$$
y_{ij}=\beta_{0j}+b_{1}x_{ij}+b_{2}w_{ij}+b_{3}x_{ij}w_{ij}+r_{ij}
$$
\begin{eqnarray}

i&=&個人\\
j&=&測定\\
y_{ij}&=&痛み，Embodiment，不快感の各測定値\\
x_{ij}&=&delayの数値\\
w_{ij}&=&刺激部位のダミー変数(手首→0，前腕→1)\\
r_{ij}\sim N(0,\sigma^2)&=&誤差(測定による変動)\\
\beta_{0j}&=&測定値の個人平均(ランダム切片)\\
b_{1},b_{2},b_{3}&=&各独立変数の偏回帰係数(固定効果)


\end{eqnarray}

### レベル2のモデル

$$
\beta_{0j}=\gamma_{00}+u_{0j}
$$
\begin{eqnarray}

\gamma_{00}&=&測定値の全体平均(固定効果)\\
u_{0j}\sim N(0,\tau_{00})&=&個人による変動(ランダム効果)

\end{eqnarray}



## ランダム切片モデルの適用

```{r lmem}
pain.lmem = lmer(rating_pain ~ stimu_pos+delay_abs  + (1|ID),
                   data = data_test,
                   REML = FALSE,
                   na.action = na.omit,
)

unp.lmem = lmer(rating_unp ~ stimu_pos+delay_abs  + (1|ID),
                   data = data_test,
                   REML = FALSE,
                   na.action = na.omit,
)

emb.lmem = lmer(Q1 ~ stimu_pos+delay_abs  + (1|ID),
                   data = data_test,
                   REML = FALSE,
                   na.action = na.omit,
)

simul.lmem=lmer(simultaneity~stimu_pos+delay_abs + (1|ID),
                data=data_test,
                REML=FALSE,
                na.action = na.omit,
)

summary(pain.lmem)
summary(unp.lmem)
summary(emb.lmem)
summary(simul.lmem)

write.csv(report(pain.lmem),"C:/Users/81808/Documents/R/R_Data/CHEPS_EXPERIMENT/table/passive_pain_absdelay_noint.csv")
write.csv(report(unp.lmem),"C:/Users/81808/Documents/R/R_Data/CHEPS_EXPERIMENT/table/passive_unp_absdelay_noint.csv")
write.csv(report(emb.lmem),"C:/Users/81808/Documents/R/R_Data/CHEPS_EXPERIMENT/table/passive_emb_absdelay_noint.csv")
write.csv(report(simul.lmem),"C:/Users/81808/Documents/R/R_Data/CHEPS_EXPERIMENT/table/passive_simul_absdelay_noint.csv")


```
```{r}

pain.lmem_pos = lmer(rating_pain ~ delay_abs+(1|ID),
                   data = data_test,
                   REML = FALSE,
                   na.action = na.omit,
)

pain.lmem_delay = lmer(rating_pain ~ delay  + (1|ID),
                   data = data_test,
                   REML = FALSE,
                   na.action = na.omit,
)

pain.lmem_delay_abs = lmer(rating_pain ~ delay_abs  + (1|ID),
                   data = data_test,
                   REML = FALSE,
                   na.action = na.omit,
)

pain.lmem_delay_noint = lmer(rating_pain ~ stimu_pos+delay  + (1|ID),
                   data = data_test,
                   REML = FALSE,
                   na.action = na.omit,
)

pain.lmem_delay_abs_noint = lmer(rating_pain ~ stimu_pos+delay_abs  + (1|ID),
                   data = data_test,
                   REML = FALSE,
                   na.action = na.omit,
)


summary(pain.lmem_pos)
summary(pain.lmem_delay)
summary(pain.lmem_delay_abs)
summary(pain.lmem_delay_noint)
summary(pain.lmem_delay_abs_noint)



```


## 多重共線性の確認
### VIFの導出式
$$
VIF_{i}=1/(1-R_{i}^2)
$$
$R_{i}$は$X_i$(モデルの説明変数)を新たに目的変数として，他の変数を説明変数とした最小二乗回帰を行った場合の決定係数

```{r vif}
require(car)
vif(pain.lmem)

```
## mediation analysis
### 説明変数：刺激部位,媒介変数：embodiment,目的変数：痛み\
マルチレベルモデルによる解析で，刺激部位の痛み，emnodimentスコアに対する効果が有意であることは確認済み
```{r mediation analysis}
library(lmerTest)
##treatmentのモデル
fit.treatment=lmer(rating_pain~delay_abs+stimu_pos + (1|ID),
                  data = data_test,
                  REML = FALSE,
                  na.action = na.omit)
summary(fit.treatment)

##mediatorのモデル
fit.mediator=lmer(Q1~delay_abs+stimu_pos + (1|ID),
                  data = data_test,
                  REML = FALSE,
                  na.action = na.omit)
summary(fit.mediator)

##全体のモデル
fit.dv=lmer(rating_pain~delay_abs+stimu_pos + Q1 + (1|ID),
            data = data_test,
            REML = FALSE,
            na.action = na.omit)
summary(fit.dv)




detach("package:lmerTest", unload = T)
##treatmentのモデル
fit.treatment=lmer(rating_pain~delay_abs+stimu_pos + (1|ID),
                  data = data_test,
                  REML = FALSE,
                  na.action = na.omit)

##mediatorのモデル
fit.mediator=lmer(Q1~delay_abs+stimu_pos + (1|ID),
                  data = data_test,
                  REML = FALSE,
                  na.action = na.omit)

##全体のモデル
fit.dv=lmer(rating_pain~delay_abs+stimu_pos + Q1 + (1|ID),
            data = data_test,
            REML = FALSE,
            na.action = na.omit)

##説明変数=同時性として分析
results.pos = mediate(fit.mediator, fit.dv, 
                          treat='stimu_pos', 
                          mediator='Q1', 
                          control.value  = "wrist",
                          treat.value = "forearm",
                          boot = F)
  summary(results.pos)
  

```
### 説明変数：ディレイ絶対値,媒介変数：embodiment,目的変数：痛み\
マルチレベルモデルによる解析で，刺激部位の痛み，emnodimentスコアに対する効果が有意であることは確認済み
```{r mediation analysis-1-2}
library(lmerTest)
##treatmentのモデル
fit.treatment=lmer(rating_pain~delay_abs+stimu_pos + (1|ID),
                  data = data_test,
                  REML = FALSE,
                  na.action = na.omit)
summary(fit.treatment)

##mediatorのモデル
fit.mediator=lmer(Q1~delay_abs+stimu_pos + (1|ID),
                  data = data_test,
                  REML = FALSE,
                  na.action = na.omit)
summary(fit.mediator)

##全体のモデル
fit.dv=lmer(rating_pain~delay_abs+stimu_pos + Q1 + (1|ID),
            data = data_test,
            REML = FALSE,
            na.action = na.omit)
summary(fit.dv)




detach("package:lmerTest", unload = T)
##treatmentのモデル
fit.treatment=lmer(rating_pain~delay_abs+stimu_pos + (1|ID),
                  data = data_test,
                  REML = FALSE,
                  na.action = na.omit)

##mediatorのモデル
fit.mediator=lmer(Q1~delay_abs+stimu_pos + (1|ID),
                  data = data_test,
                  REML = FALSE,
                  na.action = na.omit)

##全体のモデル
fit.dv=lmer(rating_pain~delay_abs+stimu_pos + Q1 + (1|ID),
            data = data_test,
            REML = FALSE,
            na.action = na.omit)

##説明変数=同時性として分析
results.pos = mediate(fit.mediator, fit.dv, 
                          treat='delay_abs', 
                          mediator='Q1', 
                          boot = F)
  summary(results.pos)
  

```
### 説明変数：ディレイ絶対値,媒介変数：simultaneity,目的変数：痛み\
マルチレベルモデルによる解析で，刺激部位の痛み，emnodimentスコアに対する効果が有意であることは確認済み
```{r mediation analysis-1-3}
library(lmerTest)
##treatmentのモデル
fit.treatment=lmer(rating_pain~delay_abs+stimu_pos + (1|ID),
                  data = data_test,
                  REML = FALSE,
                  na.action = na.omit)
summary(fit.treatment)

##mediatorのモデル
fit.mediator=lmer(simultaneity~delay_abs+stimu_pos + (1|ID),
                  data = data_test,
                  REML = FALSE,
                  na.action = na.omit)
summary(fit.mediator)

##全体のモデル
fit.dv=lmer(rating_pain~delay_abs+stimu_pos + simultaneity + (1|ID),
            data = data_test,
            REML = FALSE,
            na.action = na.omit)
summary(fit.dv)




detach("package:lmerTest", unload = T)
##treatmentのモデル
fit.treatment=lmer(rating_pain~delay_abs+stimu_pos + (1|ID),
                  data = data_test,
                  REML = FALSE,
                  na.action = na.omit)

##mediatorのモデル
fit.mediator=lmer(simultaneity~delay_abs+stimu_pos + (1|ID),
                  data = data_test,
                  REML = FALSE,
                  na.action = na.omit)

##全体のモデル
fit.dv=lmer(rating_pain~delay_abs+stimu_pos + simultaneity + (1|ID),
            data = data_test,
            REML = FALSE,
            na.action = na.omit)

##説明変数=同時性として分析
results.pos = mediate(fit.mediator, fit.dv, 
                          treat='delay_abs', 
                          mediator='simultaneity', 
                          boot = F)
  summary(results.pos)
  

```
### 説明変数：ディレイ絶対値,媒介変数：simultaneity,目的変数：embodiment\
マルチレベルモデルによる解析で，刺激部位の痛み，emnodimentスコアに対する効果が有意であることは確認済み
```{r mediation analysis-1-4}
library(lmerTest)
##treatmentのモデル
fit.treatment=lmer(Q1~delay_abs+stimu_pos + (1|ID),
                  data = data_test,
                  REML = FALSE,
                  na.action = na.omit)
summary(fit.treatment)

##mediatorのモデル
fit.mediator=lmer(simultaneity~delay_abs+stimu_pos + (1|ID),
                  data = data_test,
                  REML = FALSE,
                  na.action = na.omit)
summary(fit.mediator)

##全体のモデル
fit.dv=lmer(Q1~delay_abs+stimu_pos + simultaneity + (1|ID),
            data = data_test,
            REML = FALSE,
            na.action = na.omit)
summary(fit.dv)




detach("package:lmerTest", unload = T)
##treatmentのモデル
fit.treatment=lmer(Q1~delay_abs+stimu_pos + (1|ID),
                  data = data_test,
                  REML = FALSE,
                  na.action = na.omit)

##mediatorのモデル
fit.mediator=lmer(simultaneity~delay_abs+stimu_pos + (1|ID),
                  data = data_test,
                  REML = FALSE,
                  na.action = na.omit)

##全体のモデル
fit.dv=lmer(Q1~delay_abs+stimu_pos + simultaneity + (1|ID),
            data = data_test,
            REML = FALSE,
            na.action = na.omit)

##説明変数=同時性として分析
results.pos = mediate(fit.mediator, fit.dv, 
                          treat='delay_abs', 
                          mediator='simultaneity', 
                          boot = F)
  summary(results.pos)
  

```
### 説明変数：ディレイ絶対値,媒介変数：embodiment,目的変数：simul\
マルチレベルモデルによる解析で，刺激部位の痛み，emnodimentスコアに対する効果が有意であることは確認済み
```{r mediation analysis-1-5}
library(lmerTest)
##treatmentのモデル
fit.treatment=lmer(simultaneity~delay_abs+stimu_pos + (1|ID),
                  data = data_test,
                  REML = FALSE,
                  na.action = na.omit)
summary(fit.treatment)

##mediatorのモデル
fit.mediator=lmer(Q1~delay_abs+stimu_pos + (1|ID),
                  data = data_test,
                  REML = FALSE,
                  na.action = na.omit)
summary(fit.mediator)

##全体のモデル
fit.dv=lmer(simultaneity~delay_abs+stimu_pos + Q1 + (1|ID),
            data = data_test,
            REML = FALSE,
            na.action = na.omit)
summary(fit.dv)




detach("package:lmerTest", unload = T)
##treatmentのモデル
fit.treatment=lmer(simultaneity~delay_abs+stimu_pos + (1|ID),
                  data = data_test,
                  REML = FALSE,
                  na.action = na.omit)

##mediatorのモデル
fit.mediator=lmer(Q1~delay_abs+stimu_pos + (1|ID),
                  data = data_test,
                  REML = FALSE,
                  na.action = na.omit)

##全体のモデル
fit.dv=lmer(simultaneity~delay_abs+stimu_pos + Q1 + (1|ID),
            data = data_test,
            REML = FALSE,
            na.action = na.omit)

##説明変数=同時性として分析
results.pos = mediate(fit.mediator, fit.dv, 
                          treat='delay_abs', 
                          mediator='Q1', 
                          boot = F)
  summary(results.pos)
  

```
### 説明変数：刺激部位,媒介変数：痛み,目的変数：emboiment\
マルチレベルモデルによる解析で，刺激部位の痛み，emnodimentスコアに対する効果が有意であることは確認済み
```{r mediation analysis med pain}
##mediatorのモデル
fit.mediator=lmer(rating_pain~delay*stimu_pos + (1|ID),
                  data = data_test,
```


```{r mediation analysis med pain}
REML = FALSE,
                  na.action = na.omit)
##全体のモデル
fit.dv=lmer(Q1~delay*stimu_pos + rating_pain+ (1|ID),
            data = data_test,
            REML = FALSE,
            na.action = na.omit)
summary(fit.dv)


##説明変数=刺激部位として分析
  results.pos = mediate(fit.mediator, fit.dv, 
                        treat='stimu_pos', 
                        mediator='rating_pain', 
                        control.value = "wrist",
                        treat.value = "fore_arm",
                        boot = F)
  summary(results.pos)
```
## ランダム切片モデルの適用(delay絶対値の使用)

```{r lmem delay_abs}
pain.lmem = lmer(rating_pain ~ stimu_pos*delay_abs  + (1|ID),
                   data = data_test,
                   REML = FALSE,
                   na.action = na.omit,
)

unp.lmem = lmer(rating_unp ~ stimu_pos*delay_abs  + (1|ID),
                   data = data_test,
                   REML = FALSE,
                   na.action = na.omit,
)

emb.lmem = lmer(Q1 ~ stimu_pos*delay_abs  + (1|ID),
                   data = data_test,
                   REML = FALSE,
                   na.action = na.omit,
)

simul.lmem=lmer(simultaneity~stimu_pos*delay_abs + (1|ID),
                data=data_test,
                REML=FALSE,
                na.action = na.omit,
)

summary(pain.lmem)
summary(unp.lmem)
summary(emb.lmem)
summary(simul.lmem)

write.csv(report(pain.lmem),"C:/Users/81808/Documents/R/R_Data/CHEPS_EXPERIMENT/table/passive_pain_absdelay.csv")
write.csv(report(unp.lmem),"C:/Users/81808/Documents/R/R_Data/CHEPS_EXPERIMENT/table/passive_unp_absdelay.csv")
write.csv(report(emb.lmem),"C:/Users/81808/Documents/R/R_Data/CHEPS_EXPERIMENT/table/passive_emb_absdelay.csv")
write.csv(report(simul.lmem),"C:/Users/81808/Documents/R/R_Data/CHEPS_EXPERIMENT/table/passive_simul_absdelay.csv")


```

```{r multimed}
m.med<-multimed(outcome = "rating_pain",med.main = "Q1",med.alt = NULL,treat = "delay_abs",covariates = NULL,data=data_test)
summary(m.med)

```

