---
title: "解析結果(active) update"
author: "Genta"
date: "2021/12/09"
output: html_document
---

```{r setup, include=FALSE}
knitr::opts_chunk$set(echo = TRUE,warning=FALSE,message=FALSE)
```

## パッケージのインポートとファイル読み込み用関数の定義


```{r data_load_puluse_self}

library(dplyr)
library(purrr)
library(ggplot2)
library(ggforce)
library(ggpubr)
library(tidyr)
library(lubridate)
library(scales)
library(rstatix)
library(lmerTest)
library(lme4)
library(report)
library(MuMIn)
library(ggpmisc)
library(ICC)
library(corrr)
library(mediation)
library(exactRankTests)

data_load_pulse_self<-function(file_name){
  file_path=paste("C:/Users/81808/Documents/R/R_Data/CHEPS_EXPERIMENT/raw_data/",file_name,sep="")
  
  data = list.files(path = file_path, full.names = T) %>%
    map(read.csv, col.names=c("time","ID","mode","trial_num","stimu_pos","delay","sound_end_time","trigger_time","knife_contact_time","time_diff","rating_pain","rating_unp",
                              "simultaneity","Q1","Q2","Q3","Q4","Q5"),colClasses = "character", header = F, sep = ",",na.strings="na")%>%
    reduce(rbind)%>%
    mutate(time=as.character(time), ID=factor(ID),mode=factor(mode,levels = c("pain_only","naive","test")),stimu_pos=factor(stimu_pos),trial_num=as.integer(trial_num),
           delay=as.numeric(delay),sound_end_time=as.numeric(sound_end_time),trigger_time=as.numeric(trigger_time),knife_contact_time=as.numeric(knife_contact_time),
           time_diff=as.numeric(time_diff),rating_pain=as.numeric(rating_pain),rating_unp=as.numeric(rating_unp),
           simultaneity=as.numeric(simultaneity),Q1=as.numeric(Q1),Q2=as.numeric(Q2),Q3=as.numeric(Q3),Q4=as.numeric(Q4),Q5=as.numeric(Q5))%>%
    mutate_at("simultaneity",~replace(.,is.na(.),1))%>%
    mutate(time=as.POSIXct(time,format="%H:%M"),
           bin=cut(time_diff,breaks=c(-10000,-1250,-1000,-750,-500,-250,0,250,500,750,1000,1250,10000)*0.001,right = FALSE,
                   labels = c("~","-1250~","-1000~","-750~","-500~","-250~","0~","250~","500~","750~","1000~","1250~")),
           bin_delay=cut(delay,breaks=c(-2000,-1250,-1000,-750,-500,-250,0,250,500,750,1000,1250,2000)*0.001,right = FALSE,
                   labels = c("~","-1250~","-1000~","-750~","-500~","-250~","0~","250~","500~","750~","1000~","1250~")),
           simul=factor(if_else(simultaneity==1,true="simul",
                                false = "non_simul")),
           delay_abs=abs(delay)
    )
  
  
  data$simul<- factor(data$simul,levels = c("simul","non_simul"))
  
  data<-data%>%
    group_by(ID)%>%
    mutate(pain_cwc=rating_pain-mean(rating_pain,na.rm=TRUE),unp_cwc=rating_unp-mean(rating_unp,na.rm=TRUE),
           Q1_cwc=Q1-mean(Q1,na.rm=TRUE),Q2_cwc=Q2-mean(Q2,na.rm=TRUE),Q3_cwc=Q3-mean(Q3,na.rm=TRUE))
  
  data<-data%>%
    group_by(ID,mode)%>%
    mutate(pain_cwc_mode=rating_pain-mean(rating_pain,na.rm=TRUE),unp_cwc_mode=rating_unp-mean(rating_unp,na.rm=TRUE))
  
 
  
  return(data)
  
}


#,Q1=V10,Q2=V11,Q3=V12,Q4=V13
#,Q1=as.numeric(Q1),Q2=as.numeric(Q2),Q3=as.numeric(Q3),Q4=as.numeric(Q4)

```

##データの読み込みと前処理

```{r preprocess,echo=TRUE}
data<-data_load_pulse_self("all_self_model")

data_test<-data%>%
filter(mode=="test")%>%
  mutate(simultaneity=as.numeric(if_else(simultaneity==1,true=0,false=1)),
stimu_pos=factor(case_when(
           stimu_pos==0~"front",
           stimu_pos==1~"middle",
           stimu_pos==2~"rear"
         ))
         )%>%
  mutate(group=as.factor(if_else(delay>0,true = "right",false="left")))%>%
  group_by(ID)%>%
  mutate(simul_cwc=simultaneity-mean(simultaneity))%>%
  ungroup()

#被験者，左右ごとの測定値平均とdelay絶対値での回帰係数の計算
data_compare_asyn<-data_test%>%
  group_by(ID,group)%>%
  summarise(pain_avg=mean(rating_pain),unp_avg=mean(rating_unp),Q1_avg=mean(Q1),Q2_avg=mean(Q2),Q3_avg=mean(Q3),simul_avg=mean(simultaneity),
            pain_coef=lm(rating_pain~delay_abs)$coefficients[2],unp_coef=lm(rating_unp~delay_abs)$coefficients[2],
            Q1_coef=lm(Q1~delay_abs)$coefficients[2],Q2_coef=lm(Q2~delay_abs)$coefficients[2],Q3_coef=lm(Q3~delay_abs)$coefficients[2])
  


```
##測定値の非対称性の指標の算出
```{r ggplot_async}
##以下ggplotによる図示
#pain
pain_compare<-ggplot(data=data_compare_asyn,aes(x=group,y=pain_avg,group=ID))+
  geom_point()+
  geom_line(data = data_compare_asyn,aes(x=as.numeric(group),y=pain_avg,group=ID))+
  
  scale_x_discrete(limits = c("left","right"))+
  scale_y_continuous(limits = c(0,100))+
  theme_classic()+
  coord_fixed(ratio = 0.05)
  

pain_compare

#unp
unp_compare<-ggplot(data=data_compare_asyn,aes(x=group,y=unp_avg,group=ID))+
  geom_point()+
  geom_line(data = data_compare_asyn,aes(x=as.numeric(group),y=unp_avg,group=ID))+
  
  scale_x_discrete(limits = c("left","right"))+
  scale_y_continuous(limits = c(0,100))+
  theme_classic()+
  coord_fixed(ratio = 0.05)
  

unp_compare

#Q1
Q1_compare<-ggplot(data=data_compare_asyn,aes(x=group,y=Q1_avg,group=ID))+
  geom_point()+
  geom_line(data = data_compare_asyn,aes(x=as.numeric(group),y=Q1_avg,group=ID))+
  
  scale_x_discrete(limits = c("left","right"))+
  scale_y_continuous(limits = c(0,100))+
  theme_classic()+
  coord_fixed(ratio = 0.05)
  

Q1_compare

#Q2
Q2_compare<-ggplot(data=data_compare_asyn,aes(x=group,y=Q2_avg,group=ID))+
  geom_point()+
  geom_line(data = data_compare_asyn,aes(x=as.numeric(group),y=Q2_avg,group=ID))+
  
  scale_x_discrete(limits = c("left","right"))+
  scale_y_continuous(limits = c(0,100))+
  theme_classic()+
  coord_fixed(ratio = 0.05)
  

Q2_compare

#Q3
Q3_compare<-ggplot(data=data_compare_asyn,aes(x=group,y=Q3_avg,group=ID))+
  geom_point()+
  geom_line(data = data_compare_asyn,aes(x=as.numeric(group),y=Q3_avg,group=ID))+
  
  scale_x_discrete(limits = c("left","right"))+
  scale_y_continuous(limits = c(0,100))+
  theme_classic()+
  coord_fixed(ratio = 0.05)
  

Q3_compare

#simultaneity
simul_compare<-ggplot(data=data_compare_asyn,aes(x=group,y=simul_avg,group=ID))+
  geom_point()+
  geom_line(data = data_compare_asyn,aes(x=as.numeric(group),y=simul_avg,group=ID))+
  
  scale_x_discrete(limits = c("left","right"))+
  scale_y_continuous(limits = c(0,1))+
  theme_classic()+
  coord_fixed(ratio = 5)
  

simul_compare




```

```{r asynindicate}

##左右の面積での比較
#痛み
#plot(pain_avg~group,data=data_compare_asyn)

pain_right<-filter(data_compare_asyn,group=="right")$pain_avg
pain_left<-filter(data_compare_asyn,group=="left")$pain_avg

#t.test(pain_right,pain_left,paired = TRUE)
wilcox.exact(x=pain_right,y=pain_left,paired=T)

#不快感
#plot(unp_avg~group,data=data_compare_asyn)

unp_right<-filter(data_compare_asyn,group=="right")$unp_avg
unp_left<-filter(data_compare_asyn,group=="left")$unp_avg

wilcox.exact(x=unp_right,y=unp_left,paired=T)
#t.test(unp_right,unp_left,paired = TRUE)

#所有感
#plot(Q1_avg~group,data=data_compare_asyn)

Q1_right<-filter(data_compare_asyn,group=="right")$Q1_avg
Q1_left<-filter(data_compare_asyn,group=="left")$Q1_avg

wilcox.exact(x=Q1_right,y=Q1_left,paired=T)
#t.test(Q1_right,Q1_left,paired = TRUE)

#agency
#plot(Q2_avg~group,data=data_compare_asyn)

Q2_right<-filter(data_compare_asyn,group=="right")$Q2_avg
Q2_left<-filter(data_compare_asyn,group=="left")$Q2_avg

wilcox.exact(x=Q2_right,y=Q2_left,paired=T)
#t.test(Q2_right,Q2_left,paired = TRUE)

#causality
#plot(Q3_avg~group,data=data_compare_asyn)

Q3_right<-filter(data_compare_asyn,group=="right")$Q3_avg
Q3_left<-filter(data_compare_asyn,group=="left")$Q3_avg

wilcox.exact(x=Q3_right,y=Q3_left,paired=T)
#t.test(Q3_right,Q3_left,paired = TRUE)

#同時性

simul_right<-filter(data_compare_asyn,group=="right")$simul_avg
simul_left<-filter(data_compare_asyn,group=="left")$simul_avg

wilcox.exact(x=simul_right,y=simul_left,paired=T)
#t.test(simul_right,simul_left,paired = TRUE)

##傾きでの比較
#pain
#plot(pain_coef~group,data=data_compare_asyn)

# pain_coef_right<-filter(data_compare_asyn,group=="right")$pain_coef
# pain_coef_left<-filter(data_compare_asyn,group=="left")$pain_coef
# t.test(pain_coef_right,pain_coef_left,paired = TRUE)
# 
# #unp
# #plot(unp_coef~group,data=data_compare_asyn)
# 
# unp_coef_right<-filter(data_compare_asyn,group=="right")$unp_coef
# unp_coef_left<-filter(data_compare_asyn,group=="left")$unp_coef
# t.test(unp_coef_right,unp_coef_left,paired = TRUE)
# 
# #Q1 embodiment
# #plot(Q1_coef~group,data=data_compare_asyn)
# 
# Q1_coef_right<-filter(data_compare_asyn,group=="right")$Q1_coef
# Q1_coef_left<-filter(data_compare_asyn,group=="left")$Q1_coef
# t.test(Q1_coef_right,Q1_coef_left,paired = TRUE)
# 
# #Q2 agency
# #plot(Q2_coef~group,data=data_compare_asyn)
# 
# Q2_coef_right<-filter(data_compare_asyn,group=="right")$Q2_coef
# Q2_coef_left<-filter(data_compare_asyn,group=="left")$Q2_coef
# t.test(Q2_coef_right,Q2_coef_left,paired = TRUE)
# 
# #Q3 causality
# #plot(Q3_coef~group,data=data_compare_asyn)
# 
# Q3_coef_right<-filter(data_compare_asyn,group=="right")$Q3_coef
# Q3_coef_left<-filter(data_compare_asyn,group=="left")$Q3_coef
# t.test(Q3_coef_right,Q1_coef_left,paired = TRUE)


```


## モデルの数式(説明変数に同時性を使用，刺激部位をランダム効果に)
### レベル1のモデル ※説明変数のセンタリングのレベルをどうするか？レベル2orレベル3の平均値でセンタリング？
$$
y_{ijk}=\beta_{0jk}+b_{1}x_{ijk}+r_{ijk}
$$
\begin{eqnarray}

i&=&個人\\
j&=&刺激部位\\
k&=&測定\\
y_{ijk}&=&痛み，Embodiment，agency, causality, 不快感の各測定値\\
x_{ijk}&=&delay\\
r_{ijk}\sim N(0,\sigma^2_{r})&=&誤差(測定による変動)\\
\beta_{0jk}&=&測定値の個人平均(ランダム切片)\\
b_{1}&=&同時性の偏回帰係数(固定効果)


\end{eqnarray}





### レベル2のモデル

$$
\beta_{0jk}=\gamma_{00k}+u_{0jk}
$$
\begin{eqnarray}

\gamma_{00}&=&測定値の平均\\
u_{0j}\sim N(0,\sigma^2_{u0})&=&刺激部位による変動(ランダム効果)

\end{eqnarray}


### レベル3のモデル

$$
\gamma_{00k}=\delta_{000}+e_{00k}
$$
\begin{eqnarray}

\delta_{000}&=&測定値の全体平均(固定効果)\\
e_{00k}\sim N(0,\sigma^2_{e0})&=&個人による変動(ランダム効果)

\end{eqnarray}


## ランダム切片モデルの適用(説明変数：delay，ランダム効果：個人，刺激部位) 


```{r lmem-1}
# pain.lmem = lmer(rating_pain ~ delay+(1|ID/stimu_pos),
#                    data = data_test,
#                    REML = FALSE,
#                    na.action = na.omit,
# )
# 
# unp.lmem = lmer(rating_unp ~ delay+ (1|ID/stimu_pos),
#                    data = data_test,
#                    REML = FALSE,
#                    na.action = na.omit,
# )
# 
# emb.lmem = lmer(Q1 ~ delay+(1|ID/stimu_pos),
#                    data = data_test,
#                    REML = FALSE,
#                    na.action = na.omit,
# )
# 
# agc.lmem = lmer(Q2 ~ delay+(1|ID/stimu_pos),
#                    data = data_test,
#                    REML = FALSE,
#                    na.action = na.omit,
# )
# 
# cas.lmem = lmer(Q3 ~ delay+(1|ID/stimu_pos),
#                    data = data_test,
#                    REML = FALSE,
#                    na.action = na.omit,
# )
# 
# simul.lmem=lmer(simultaneity ~ delay+(1|ID/stimu_pos),
#                    data = data_test,
#                    REML = FALSE,
#                    na.action = na.omit,
#                 )


pain.lmem = lmer(rating_pain ~ delay+(1|ID),
                   data = data_test,
                   REML = FALSE,
                   na.action = na.omit,
)

unp.lmem = lmer(rating_unp ~ delay+ (1|ID),
                   data = data_test,
                   REML = FALSE,
                   na.action = na.omit,
)

emb.lmem = lmer(Q1 ~ delay+(1|ID),
                   data = data_test,
                   REML = FALSE,
                   na.action = na.omit,
)

agc.lmem = lmer(Q2 ~ delay+(1|ID),
                   data = data_test,
                   REML = FALSE,
                   na.action = na.omit,
)

cas.lmem = lmer(Q3 ~ delay+(1|ID),
                   data = data_test,
                   REML = FALSE,
                   na.action = na.omit,
)

simul.lmem=lmer(simultaneity ~ delay+(1|ID),
                   data = data_test,
                   REML = FALSE,
                   na.action = na.omit,
                )


summary(pain.lmem)
summary(unp.lmem)
summary(emb.lmem)
summary(agc.lmem)
summary(cas.lmem)
summary(simul.lmem)

write.csv(report(pain.lmem),"C:/Users/81808/Documents/R/R_Data/CHEPS_EXPERIMENT/table/active_pain_rowdelay.csv")
write.csv(report(unp.lmem),"C:/Users/81808/Documents/R/R_Data/CHEPS_EXPERIMENT/table/active_unp_rowdelay.csv")
write.csv(report(emb.lmem),"C:/Users/81808/Documents/R/R_Data/CHEPS_EXPERIMENT/table/active_emb_rowdelay.csv")
write.csv(report(agc.lmem),"C:/Users/81808/Documents/R/R_Data/CHEPS_EXPERIMENT/table/active_agc_rowdelay.csv")
write.csv(report(cas.lmem),"C:/Users/81808/Documents/R/R_Data/CHEPS_EXPERIMENT/table/active_cas_rowdelay.csv")
write.csv(report(simul.lmem),"C:/Users/81808/Documents/R/R_Data/CHEPS_EXPERIMENT/table/active_simul_rowdelay.csv")



```
## ランダム切片モデルの適用(説明変数：delayの絶対値，ランダム効果：個人，刺激部位) 


```{r lmem-1_2}
# pain.lmem = lmer(rating_pain ~ delay_abs+(1|ID/stimu_pos),
#                    data = data_test,
#                    REML = FALSE,
#                    na.action = na.omit,
# )
# 
# unp.lmem = lmer(rating_unp ~ delay_abs+ (1|ID/stimu_pos),
#                    data = data_test,
#                    REML = FALSE,
#                    na.action = na.omit,
# )
# 
# emb.lmem = lmer(Q1 ~ delay_abs+(1|ID/stimu_pos),
#                    data = data_test,
#                    REML = FALSE,
#                    na.action = na.omit,
# )
# 
# agc.lmem = lmer(Q2 ~ delay_abs+(1|ID/stimu_pos),
#                    data = data_test,
#                    REML = FALSE,
#                    na.action = na.omit,
# )
# 
# cas.lmem = lmer(Q3 ~ delay_abs+(1|ID/stimu_pos),
#                    data = data_test,
#                    REML = FALSE,
#                    na.action = na.omit,
# )
# 
# simul.lmem=lmer(simultaneity ~ delay_abs+(1|ID/stimu_pos),
#                    data = data_test,
#                    REML = FALSE,
#                    na.action = na.omit,
#                 )

pain.lmem = lmer(rating_pain ~ delay_abs+(1|ID),
                   data = data_test,
                   REML = FALSE,
                   na.action = na.omit,
)

unp.lmem = lmer(rating_unp ~ delay_abs+ (1|ID),
                   data = data_test,
                   REML = FALSE,
                   na.action = na.omit,
)

emb.lmem = lmer(Q1 ~ delay_abs+(1|ID),
                   data = data_test,
                   REML = FALSE,
                   na.action = na.omit,
)

agc.lmem = lmer(Q2 ~ delay_abs+(1|ID),
                   data = data_test,
                   REML = FALSE,
                   na.action = na.omit,
)

cas.lmem = lmer(Q3 ~ delay_abs+(1|ID),
                   data = data_test,
                   REML = FALSE,
                   na.action = na.omit,
)

simul.lmem=lmer(simultaneity ~ delay_abs+(1|ID),
                   data = data_test,
                   REML = FALSE,
                   na.action = na.omit,
                )


summary(pain.lmem)
summary(unp.lmem)
summary(emb.lmem)
summary(agc.lmem)
summary(cas.lmem)
summary(simul.lmem)

write.csv(report(pain.lmem),"C:/Users/81808/Documents/R/R_Data/CHEPS_EXPERIMENT/table/active_pain_absdelay.csv")
write.csv(report(unp.lmem),"C:/Users/81808/Documents/R/R_Data/CHEPS_EXPERIMENT/table/active_unp_absdelay.csv")
write.csv(report(emb.lmem),"C:/Users/81808/Documents/R/R_Data/CHEPS_EXPERIMENT/table/active_emb_absdelay.csv")
write.csv(report(agc.lmem),"C:/Users/81808/Documents/R/R_Data/CHEPS_EXPERIMENT/table/active_agc_absdelay.csv")
write.csv(report(cas.lmem),"C:/Users/81808/Documents/R/R_Data/CHEPS_EXPERIMENT/table/active_cas_absdelay.csv")
write.csv(report(simul.lmem),"C:/Users/81808/Documents/R/R_Data/CHEPS_EXPERIMENT/table/active_simul_absdelay.csv")

```
## mediation analysis 
### mediation pacakgeがレベル2以上のモデルに対応していない
### 説明変数：delay ,媒介変数：causality,目的変数：痛み\
```{r mediation analysis-1}
library(lmerTest)
#treatmentのモデル
fit.treatment=lmer(rating_pain~delay + (1|ID),
                  data = data_test,
                  REML = FALSE,
                  na.action = na.omit)
#mediatorのモデル
fit.mediator=lmer(Q3~delay + (1|ID),
                  data = data_test,
                  REML = FALSE,
                  na.action = na.omit)
#全体のモデル
fit.dv=lmer(rating_pain~delay+Q3+ (1|ID),
            data = data_test,
            REML = FALSE,
            na.action = na.omit)

summary(fit.treatment)
summary(fit.mediator)
summary(fit.dv)

detach("package:lmerTest", unload = T)
##mediatorのモデル
fit.mediator=lmer(Q3~delay + (1|ID),
                  data = data_test,
                  REML = FALSE,
                  na.action = na.omit)
##全体のモデル
fit.dv=lmer(rating_pain~delay+Q3+ (1|ID),
            data = data_test,
            REML = FALSE,
            na.action = na.omit)
#summary(fit.dv)

##説明変数=delayとして分析
results.simul = mediate(fit.mediator, fit.dv, 
                          treat='delay', 
                          mediator='Q3', 
                          boot = F)
  summary(results.simul)
  

```
### 説明変数：delay ,媒介変数：causality,目的変数：不快感\
```{r mediation analysis-unp}
library(lmerTest)
#treatmentのモデル
fit.treatment=lmer(rating_unp~delay + (1|ID),
                  data = data_test,
                  REML = FALSE,
                  na.action = na.omit)
#mediatorのモデル
fit.mediator=lmer(Q3~delay + (1|ID),
                  data = data_test,
                  REML = FALSE,
                  na.action = na.omit)
#全体のモデル
fit.dv=lmer(rating_unp~delay+Q3+ (1|ID),
            data = data_test,
            REML = FALSE,
            na.action = na.omit)

summary(fit.treatment)
summary(fit.mediator)
summary(fit.dv)

detach("package:lmerTest", unload = T)
##mediatorのモデル
fit.mediator=lmer(Q3~delay + (1|ID),
                  data = data_test,
                  REML = FALSE,
                  na.action = na.omit)
##全体のモデル
fit.dv=lmer(rating_unp~delay+Q3+ (1|ID),
            data = data_test,
            REML = FALSE,
            na.action = na.omit)
#summary(fit.dv)

##説明変数=delayとして分析
results.simul = mediate(fit.mediator, fit.dv, 
                          treat='delay', 
                          mediator='Q3', 
                          boot = F)
  summary(results.simul)
  

```
### 説明変数：delay ,媒介変数：unp,目的変数：causality\
```{r mediation analysis-2}

##mediatorのモデル
fit.mediator=lmer(rating_pain~delay + (1|ID),
                  data = data_test,
                  REML = FALSE,
                  na.action = na.omit)
##全体のモデル
fit.dv=lmer(Q3~delay+rating_pain+ (1|ID),
            data = data_test,
            REML = FALSE,
            na.action = na.omit)
summary(fit.dv)

##説明変数=delayとして分析
results.simul = mediate(fit.mediator, fit.dv, 
                          treat='delay', 
                          mediator='rating_pain', 
                          boot = F)
  summary(results.simul)
  
  

```

## mediation analysis delay_abs ver 
### mediation pacakgeがレベル2以上のモデルに対応していない
### 説明変数：delayの絶対値 ,媒介変数：embodiment,目的変数：痛み\
```{r mediation analysis-1-1}
##mediatorのモデル
fit.mediator=lmer(Q1~delay_abs + (1|ID),
                  data = data_test,
                  REML = FALSE,
                  na.action = na.omit)
##全体のモデル
fit.dv=lmer(rating_pain~delay_abs+Q1+ (1|ID),
            data = data_test,
            REML = FALSE,
            na.action = na.omit)
summary(fit.dv)

##説明変数=同時性として分析
results.simul = mediate(fit.mediator, fit.dv, 
                          treat='delay_abs', 
                          mediator='Q1', 
                          boot = F)
  summary(results.simul)
  

```

### 説明変数：delayの絶対値 ,媒介変数：agency,目的変数：痛み\
```{r mediation analysis-2-1}

##mediatorのモデル
fit.mediator=lmer(Q2~delay_abs + (1|ID),
                  data = data_test,
                  REML = FALSE,
                  na.action = na.omit)
##全体のモデル
fit.dv=lmer(rating_pain~delay_abs+Q2+ (1|ID),
            data = data_test,
            REML = FALSE,
            na.action = na.omit)
summary(fit.dv)

##説明変数=同時性として分析
results.simul = mediate(fit.mediator, fit.dv, 
                          treat='delay_abs', 
                          mediator='Q2', 
                          boot = F)
  summary(results.simul)
  
  

```

### 説明変数：delay ,媒介変数：causality,目的変数：痛み\
```{r mediation analysis-3-1}

##mediatorのモデル
fit.mediator=lmer(Q3~delay_abs + (1|ID),
                  data = data_test,
                  REML = FALSE,
                  na.action = na.omit)
##全体のモデル
fit.dv=lmer(rating_pain~delay_abs+Q3+ (1|ID),
            data = data_test,
            REML = FALSE,
            na.action = na.omit)
summary(fit.dv)

##説明変数=同時性として分析
results.simul = mediate(fit.mediator, fit.dv, 
                          treat='delay_abs', 
                          mediator='Q3', 
                          boot = F)
  summary(results.simul)
  
  

```
